【裁判字號】    89,易,1663
【裁判日期】    890518
【裁判案由】    違反就業服務法
【裁判全文】
臺灣高雄地方法院刑事判決                        八十九年度易字第一六六三號
    公  訴  人  臺灣高雄地方法院檢察署檢察官
    被      告  甲○○
右列被告因違反就業服務法案件，經檢察官提起公訴（八十九年度偵字第四八八一號
），本院判決如左：
    主  文
甲○○違反雇主不得留用許可失效之外國人之規定，其留用人數為一人，處有期徒刑
貳月，併科罰金新台幣貳萬元，有期徒刑如易科罰金，罰金如易服勞役，均以新台幣
玖佰元即銀元參佰元折算壹日。
    事  實
一、甲○○前合法申請引進菲律賓籍BONUS APOLLO ADRIANO之外籍勞工（已遣返），
    在其位於高雄縣鳳山市○○街六十五巷三十九號住處，從事子女看護工作。明知
    該外籍勞工經核准在台工作期間，僅至民國八十九年一月二十八日，竟未予安排
    遣返，猶於期滿許可失效後，予以繼續留用，嗣於八十九年二月十九日為警發現
    該外籍勞工逾期，通知帶往說明而查獲上情。
二、案經高雄縣警察局鳳山分局報請台灣高雄地方法院檢察署檢察官查起訴。
    理  由
一、訊據被告甲○○矢口否認右揭犯行，辯稱：該外勞許可期間期屆滿後，伊即未再
    僱用，只因該外勞到期後要回菲律賓與女友結婚，而其女友要到八十九年二月二
    十五日才到期，一方面即等其女友一同出境，一方面留下購買結婚用品云云。惟
    查，被告於八十六年一月二十九日引進之菲律賓籍勞工BONUS APOLLO ADRIANO來
    台從事子女看護工作，至八十九年一月二十八日期間屆滿，期滿後被告猶繼續僱
    用該外籍勞工看護女兒，並支付新台幣一萬元薪資之情，業經BONUS APOLLO ADR
    IANO於警訊中證述明確，且有居留證及居留外僑作業外勞資料更新畫面附卷可按
    。被告雖否認犯行，然其前曾二次違反就業服務法，先後經法院判決科處罰金（
    緩刑二年）及拘役等情，有台彎高等法院被告全國前案紀錄表及本院八十九年度
    易字第二九六號判決在卷可憑，其對於申請引進外籍勞工來台工作期滿即不得留
    用之規定，當知之甚詳，詎被告於該外籍勞工期滿後，猶予留置原居留處，謂無
    僱用，顯悖常理，況該外籍勞工為被告所僱用期間長達三年，衡情自無故予誣陷
    之理，自應認BONUS APOLLO ADRIANO於警訊中之供述為真實，被告前揭辯解，純
    係卸責之詞，不足採信。本件事證明確，被告犯行洵堪認定。
二、核被告所為，係違反就業服務法第五十三條第一款雇主不得留用許可失效之外國
    人之規定，應依同法第五十八條第一項前段論處。爰審酌被告前曾二次違反就業
    服務法經法院判處罪刑（已如前述），已非初犯，本件雖不構成累犯，然被告對
    前所科刑罰之反應顯然簿弱，且犯後矢口否認犯行，並無悔意等一切情狀，量處
    如主文所示之刑，並就所處徒刑及所科罰金分別諭知易科罰金、易服勞役之折算
    標準。
據上論斷，應依刑事訴訟法第二百九十九條第一項前段，就業服務法第五十八條第一
項前段，刑法第十一條前段、第四十一條、第四十二條第二項，現行法規所定貨幣單
位折算新台幣條例第二條，罰金罰鍰提高標準條例第二條，判決如主文。
中      華      民      國      八十九      年      五    月    十八    日
                                  臺灣高雄地方法院刑事庭
                                      法  官    吳  宏  榮
右正本證明與原本無異。
如不服本判決，應於判決送達後十日內，向本院提出上訴狀。
                                      書記官    呂  怜  勳
中      華      民      國      八十九      年      五    月    十九    日
附錄本案論罪科刑法條
就業服務法第五十八條第一項
違反第五十三條第一款、第二款或第三款規定，其聘僱或留用人數為一人者，處六月
以下有期徒刑、拘役或科或併科新臺幣九萬元以下罰金；其聘僱或留用人數為二人以
上者，處三年以下有期徒刑、拘役或科或併科新臺幣三十萬元以下罰金。


司法院資訊處製作；財團法人民間司法改革基金會備份。
